【裁判字號】    97,易,3103
【裁判日期】    971231
【裁判案由】    毒品危害防制條例
【裁判全文】
臺灣板橋地方法院刑事判決              97年度易字第3103號
公  訴  人  臺灣板橋地方法院檢察署檢察官
被      告  甲○○
上列被告因毒品危害防制條例案件，經臺灣板橋地方法院檢察署
檢察官提起公訴（97年度毒偵字第7162號、第7351號），因被告
為有罪陳述，經本院聽取當事人意見後，以裁定依簡式審判程序
審判，判決如下：
    主  文
甲○○施用第二級毒品，處有期徒刑參月，如易科罰金，以新臺
幣壹仟元折算壹日，扣案之第二級毒品甲基安非他命驗餘淨重零
點壹捌肆柒公克，沒收銷燬之，扣案之塑膠包裝袋壹只及吸食器
壹組，均沒收；又施用第二級毒品，處有期徒刑參月，如易科罰
金，以新臺幣壹仟元折算壹日，扣案之第二級毒品甲基安非他命
殘渣，沒收銷燬之，扣案之吸食器壹組及分裝壹支，均沒收。
應執行有期徒刑伍月，如易科罰金，以新臺幣壹仟元折算壹日，
扣案之第二級毒品甲基安非他命驗餘淨重零點壹捌肆柒公克及第
二級毒品甲基安非他命殘渣，均沒收銷燬之，扣案之塑膠包裝袋
壹只、吸食器共貳組、分裝壹支，均沒收。
    事  實
一、甲○○前於民國96年間，因施用毒品案件，經本院裁定送觀
    察、勒戒，經勒戒結果，被判定無繼續施用毒品傾向，97年
    4 月22日釋放出所，並經臺灣板橋地方法院檢察署檢察官為
    不起訴處分確定。
二、甲○○猶不知悛悔，於前開觀察勒戒執行完畢後5 年內，明
    知毒品甲基安非他命屬毒品危害防制條例規定禁止持有、施
    用之第二級毒品（下簡稱：安非他命），竟先後基於施用安
    非他命之犯意：(一)於97年8 月21日7 時許，在位於臺北縣三
    重市○○路○ 段69號2 樓之慶都旅社203 室，以將安非他命
    結晶體置於吸食器內點火燃燒使之產生煙霧再吸用之方式，
    施用安非他命1 次，嗣於97年8 月21日10時許，在上開房間
    內為警查獲，並經警扣得其所有之安非他命1 包（原淨重0.
    1850公克、驗餘淨重0.1847公克）及同屬甲○○所有供其施
    用安非他命用之吸食器1 組。隨後於21日當日12時16分許至
    12時40分許之警詢中，經警徵得甲○○之同意採取其尿液，
    經送鑑定結果，證實呈（甲基）安非他命陽性反應。(二)於97
    年8 月27日8 時許，在上開慶都旅社203 室，以將安非他命
    結晶體置於吸食器內點火燃燒使之產生煙霧再吸用之方式，
    施用安非他命1 次，嗣於97年8 月27日17時許，在上開房間
    內為警查獲，並經警扣得屬甲○○所有供其施用安非他命用
    、其內均有安非他命殘渣之吸食器1 組、分裝勺1 支。隨後
    於27日當日22時28分許至23時許之警詢中，經警徵得甲○○
    之同意採取其尿液，經送鑑定結果，證實呈（甲基）安非他
    命陽性反應。
三、案經臺北縣政府警察局三重分局分別報由臺灣板橋地方法院
    檢察署檢察官偵查起訴。
    理  由
一、訊據被告甲○○對前揭事實坦承不諱，而被告於上述二次警
    詢中經警採取之尿液，經送臺灣檢驗科技股份有限公司，以
    EIA 酵素免疫分析法初步檢驗，並以GC/MS 氣相層析質譜儀
    法確認檢驗，證實均呈（甲基）安非他命陽性反應之事實，
    有該公司濫用藥物檢驗報告2 份在卷可稽。被告為警於上述
    二次時地查獲時，經警各扣得安非他命1 包、吸食器1 組及
    其內均有安非他命殘渣之吸食器1 組、分裝1 支之事實，
    亦有卷附之搜索扣押筆錄、扣押物品目錄表各1 份及查獲現
    場之照片可證。扣案之安非他命1 包，經送交通部民用航空
    局航空醫務中心，以氣相層析質譜儀法檢驗，鑑定結果：安
    非他命1 包，原淨重0.1850公克、取樣0.0003公克、驗餘淨
    重0.1847公克，檢出甲基安非他命成分等情，復有該中心97
    年10月2 日航藥鑑字第0975097 號毒品鑑定書1 份在卷可考
    （附於本院卷）。本件事證明確，被告施用安非他命之犯行
    ，均洵堪認定。
二、論罪科刑：
    (一)按犯毒品危害防制條例第10條之罪者，檢察官應聲請法院
      裁定令被告入勒戒處所觀察、勒戒，其期間不得逾2 月；
      觀察、勒戒或強制戒治執行完畢釋放後，5 年內再犯同條
      例第10條之罪者，檢察官應依法追訴，毒品危害防制條例
      第20條第1 項、第23條第2 項分別定有明文。查被告前曾
      因施用毒品案件，經本院裁定送觀察、勒戒之紀錄，如事
      實欄一所示，有臺灣高等法院被告前案紀錄表在卷足稽，
      被告於其觀察勒戒執行完畢5 年內，再犯施用毒品案件，
      其訴追條件已具備，合先敘明。
    (二)查安非他命屬毒品危害防制條例第2 條第2 項第2 款規定
      之第二級毒品。核被告先後二次施用安非他命之行為，均
      係犯毒品危害防制條例第10條第2 項之施用第二級毒品罪
      。被告施用安非他命時之持有行為，皆為高度之施用行為
      所吸收，不另論罪。被告所為二次施用犯行，行為各別，
      應分論併罰。
    (三)茲審酌被告有施用毒品犯罪之前科，曾因施用毒品案件，
      經送觀察、勒戒，詳如事實欄一所示，其猶不知悛悔，再
      為本案犯行，顯見被告自制力尚屬薄弱，及念其本件犯罪
      屬自損犯性質等一切情狀，分別量處如主文所示之刑，並
      諭知易科罰金之折算標準，併定其應執行刑及易科罰金之
      折算標準。
    (四)扣案之毒品安非他命驗餘淨重0.1847公克，及上開吸食器
      1 組、分裝勺1 支內殘留之安非他命殘渣，均屬被告持有
      中查獲之第二級毒品，依毒品危害防制條例第18條第1 項
      前段規定，宣告沒收銷燬之。先後扣案之用以包裝上開毒
      品之塑膠袋1 只及吸食器共2 組、分裝勺1 支，皆屬被告
      所有且供其持有及施用毒品之物，為被告供承在卷（被告
      在本院審理於否認該等物品原屬其所有之同時，亦承認該
      等物品係朋友所給，見本院97年12月18日審判筆錄第2 頁
      ，則該等物品顯均已屬被告因受贈與而取得所有權之物）
      ，皆依刑法第38條第1 項第2 款規定，宣告沒收。
據上論斷，應依刑事訴訟法第284 條之1 、第273 之1 第1 項、
第299 條第1 項前段，毒品危害防制條例第10條第2 項、第18條
第1 項前段，刑法第11條前段、第41條第1 項前段、第2 項、第
38條第1 項第2 款、第51條第5 款，判決如主文。
本案經檢察官楊大智到庭執行職務。
中    華    民    國    97    年    12    月    31    日
                  刑事第一庭    法  官  王復生
上列正本證明與原本無異。
如不服本判決，應於判決送達後10日內敘明上訴理由，向本院提
出上訴狀 (應附繕本) ，上訴於臺灣高等法院。其未敘述上訴理
施用第二級毒品者，處3年以下有期徒刑。由者，應於上訴期間
屆滿後20日內向本院補提理由書「切勿逕送上級法院」。
                                書記官  張惠芳
中    華    民    國    97    年    12    月    31    日
附錄本案論罪科刑法條全文：
毒品危害防制條例第10條
施用第一級毒品者，處 6 月以上 5 年以下有期徒刑。


司法院資訊處製作；財團法人民間司法改革基金會備份。
